【裁判字號】    94,建,82
【裁判日期】    950801
【裁判案由】    給付工程款
【裁判全文】
臺灣臺北地方法院民事判決                94年度建字第82號
原      告  丁○○
訴訟代理人  詹振寧律師
被      告  永啟營造工程有限公司
                        樓
法定代理人  庚○○
訴訟代理人  侯俊安律師
複代理人    乙○○
上列當事人間因給付工程款案件，本院於中華民國95年7月13日
言詞辯論終結，判決如下：
    主  文
被告應給付原告新台幣柒拾玖萬陸仟伍佰伍拾壹元，及自民國九
十四年三月八日起至清償日止，按年息百分之五計算之利息。
原告其餘之訴駁回。
訴訟費用由被告負擔十分之八，餘由原告負擔。
本判決原告勝訴部分，於原告以新台幣貳拾陸萬伍仟伍佰壹拾柒
元或同面額之銀行可轉讓定存單為被告供擔保後，得假執行；但
被告以新台幣柒拾玖萬陸仟伍佰伍拾壹元為原告預供擔保後，得
免假執行。
原告其餘假執行之聲請駁回。
    事實及理由
甲、程序方面
    按訴狀送達後，原告不得將原訴變更或追加他訴，但有下列
    各款情形之一者，不在此限：(一)被告同意者。(三)擴張或減縮
    應受判決事項之聲明，民事訴訟法第255條第1項第1款、第3
    款定有明文。本件原告原起訴聲明請求：「(一)被告應給付原
    告新台幣（下同）1,390,420元及自起訴狀繕本送達之翌日
    起至清償日止，按年息5%計算之利息。(二)原告願供擔保，請
    准宣告假執行。」，嗣於民國（下同）95年3月28日具狀為
    訴之減縮聲明為：「(一)被告應給付原告1,021,720元及自起
    訴狀繕本送達之翌日起至清償日止，按年息5%計算之利息。
    (二)原告願供擔保，請准宣告假執行。」，核原告減縮聲明與
    上開法條意旨相符，被告亦不為反對之意思表示，應予准許
    。又依兩造所簽訂之承攬契約書第12條約定，當事人合意以
    台北地方法院即本院為本契約涉訟時之第一審管轄法院，是
    本院自有管轄權，合先敘明。
乙、實體方面
一、原告起訴主張：
（一）兩造於93年6月18日訂定工程承攬契約，約定由原告承攬
      「台北市東門國小忠孝仁愛外牆整修（洗石子、二丁掛）
      工程」（下稱系爭東門國小工程），總價為1,248,780 元
      ，於93年8月17日約定由原告承攬「東門國小外牆整修（
      花格窗）工程」，總價為80,000元，再於93年8月7日訂定
      工程承攬契約，約定由原告承攬「台北市中山國小屋頂防
      漏工程（泥作部分）」（下稱系爭中山國小工程），總價
      為365,000元，並就上開東門國小及中山國小工程追加工
      程款350,000元，故工程總價為2,043,780元，嗣原告就前
      揭工程均已完工，然扣除被告已支付之工程款968,500元
      、材料款88,060元、未戴安全帽罰款6,000元後，再加上
      93 年9月1日支援被告中山國小剷除牆壁2日工資4,600元
      、93 年10月5日支援被告北市養工處泥作1日工資2,300元
      、東門國小追加貼馬賽克飾帶33,600元，總計被告尚積欠
      原告1,021,720元工程款尚未清償。爰依承攬契約提起訴
      訟，並聲明：「(1)被告應給付原告1,021,720元及自起訴
      狀繕本送達之翌日起至清償日止，按年息5%計算之利息。
      (2)原告願供擔保，請准宣告假執行。」。
（二）對被告抗辯所為之陳述：
   (1)中山國小泥作部分：
     否認被告所列「工程瑕疵另外雇工之扣款」30000元。
     否認被告所稱原告逾期完工之事實及「逾期違約金」
       193450元：
       依95年5月4日原告庭呈之「丙○○事務所93年9月13日函
       及附件查驗結果」所列「材料種類」「凹凸面二丁掛磚
       」欄，並無查驗結果，而該函說明一亦載明「本所同意
       貴公司可先行施作防水層，唯材料數量不足部份及尚未
       進場部份請儘速安排進場後通知本所查驗」，可知與原
       告施工有關之「二丁掛磚」，於93年9月13日之時均尚未
       進場查驗，原告無從施工，至於証人己○○証稱「監造
       單位核定通過二丁掛磚的時間是93年8月20日」等語，與
       前揭函文及附件不符，應係記憶有誤，原告實際得進場
       施工之日期已遠在契約約定完工日之93年9月5日以後（
       更在93年9月13日以後），原告無法施工，係肇因於被告
       之事由，原告自無逾期完工之情事，本件如以93年9月15
       日為原告可得進場施工之日期（系爭契約於93年8月7日
       訂立，預定於93年9月5日完工，其工作天應有29日），
       扣除因鷹架不合格自93年9月28日停工至93年10月4日復
       工之6日，以及學校自9月1日起開學，原告僅能於周三下
       午、周六、周日施工即原告每周僅有2.5天可資進場施工
       ，至93年10月28日原告申報完工日止，原告亦僅施作10
       日即已完工，原告亦無任何逾期完工之情事。
     否認被告主張「代管理費」3000元部份之事實及理由。
   (2)東門國小泥作部分：
     「工程瑕疵另外雇工之扣款」64844元部份：原告於93
       年10月31日申報完工，並經被告派駐現場負責人於93年
       11月5日驗收簽認，此有卷附「完工報告書」附卷可稽，
       系爭東門國小泥作工程自無工程瑕疵而有另行雇工修補
       之情事，至於被告所提出之被証8、被証9、被証10、及
       被証11其拍攝日期均在原告申報完工之後，且被告亦迄
       未証明其實際拍攝日期，自不足採為不利原告之証據。
     「逾期違約金」561951元部份：
       本項工程兩造亦未約定逾期罰款，已經鈞院94年7月26日
       當庭勘驗兩造所持有之契約正本，結果為「原告所持有
       的契約原本是依被告原本影印，影印時逾期罰款欄位空
       白（並提示原告契約原本）」，就此被告亦表示「沒有
       意見」，足証兩造間就東門國小泥作工程確未約定逾期
       違約罰，被告主張原告逾期罰款云云，顯無理由。
     否認被告主張因原告工程瑕疵另外支出「代管理費」
       6,484 元。
     東門國小「貼馬賽克飾帶」42㎡，工程款計33600元（42
       ×800元＝33600元）部份，並未包括在東門及中山國小
       追加款350000元之內，此觀兩造就系爭東門國小及中山
       國小追加部份之記載為「東門GRC84000元、打底320000
       元、花格磚40000元（經被告殺價後確認）東門及中山共
       追加新台幣參拾伍萬元正」，其中追加項目並未包括「
       「貼馬賽克飾帶」42㎡」部份甚明。
     被告主張於93年8月份重複付款予原告89700元之事實，
       為原告所否認。
二、被告則以下列等語置辯：
（一）中山國小泥作部分：
   (1)因工程瑕疵另外雇工之扣款30,000元：
     中山國小泥作瑕疵部份經被告提出被證四照片及證人中山
     國小總務主任辛○○證明被證四照片確實為中山國小系爭
     工程驗收時之瑕疵，並有被證三甲○○中山國小修繕估價
     單為證，事證明確。
   (2)因逾期完工遭扣逾期違約金 193,450元：
     中山國小泥作工程按系爭工程承攬契約書第三條工程期
       限約定：全部工程應於93年9月5日全部完工（如被證五
       ），惟原告工程進度嚴重落後，且遲遲未將大智樓西側
       誤打除部分之洗石子復原，以致被告無法拆架並向校方
       申報外牆部分完工，嚴重影響被告工期，不得已乃於93
       年11月5日以存證信函通知原告工期計算至該日，後續由
       被告自行派員接手（如被證六，存證信函），故原告逾
       期罰款應自93年9月6日起至93年11月5日止，合計53天，
       依合約第八條逾期罰款每逾一日應按工程總價之3﹪計付
       違約金之計算結果，逾期違約金應為580,350元（365,00
       0×3 %×53＝580,350），被告同意將違約金酌減為工程
       總價1﹪，酌減後之逾期違約金為193,450元（365,000
       ×1 %×53＝193,450）。
     原告雖辯稱：系爭凹凸面二丁掛於93年9月13日尚未進場
       查驗，其實際得進場日期更在之後．．．云云。然由證
       人即中山國小委託進行現場監造丙○○建築師事務所工
       程師己○○證述可知，二丁掛磚於8月20日就可施作，足
       證原告所辯不實。
     原告復主張施工期間因鷹架停工影響工期．．．云云，
       然按系爭中山國小泥作工程承攬契約書第三條：全部工
       程應於93年9月5日全部完工，而因鷹架受台北市勞工局
       勞動檢查處勒令停工係於93年9月28日，93年10月4日復
       工，此亦為原告所自認。按民法第231條第2項規定：債
       務人在遲延中對於因不可抗力而生之損害亦應負責。系
       爭工程自93年9月6日起原告即應負遲延責任，故鷹架受
       勞動檢查處勒令停工之期間，依民法第231條第2項規定
       原告亦應負責。
   (3)因工程瑕疵被告另外支出之「代管理費」3,000元：
     因原告遲遲不願收尾，清理垃圾，致被告必須另外派員聯
     絡安排善後事宜，所生人事、行政管理費為3,000元（其計
     算式：另外雇工費用30,000×10 %＝3,000）。
（二）東門國小泥作部份
   (1)因工程瑕疵另外雇工之扣款64,844 元：
     本件外牆工程包含洗石子與貼磁磚二部分，由於洗石子會
     產生許多泥漬及弄髒玻璃，善後泥漬磨平及清洗玻璃即屬
     收尾工作，惟原告對收尾工作置之不理，現場雜亂不堪。
     被告另外雇工修繕、收尾項目如下：水泥漿未清除、牆面
     污損嚴重（如被証八，相片），另外雇工清除垃圾、清洗
     泥漿。因洗石子造成泥漿四溢，教室玻璃滿目瘡痍，連窗
     框都覆蓋到無法分辨（如被証九，相片），被告另外雇工
     清洗玻璃。因泥漬四處溢流、散落，另外雇工磨平（如被
     証十，相片）。原告嚴重偷工減料，牆面磁磚部分脫落、
     部分接縫處甚至不貼（如被証十一，相片）。被告因原告
     以上工作瑕疵所生另外雇工修繕費用64,844元（系爭合約
     附件第二十一條規定另外雇工費用由原告負擔），即應由
     原告工程款中扣除。而被證八、被證九、被證十、被證十
     一之照片經證人戊○○證明，確實於93年11月2日所拍攝東
     門國小工地現場瑕疵之照片，而被證七也是其處理東門國
     小工地瑕疵時所經手，實不容原告無端否認。
   (2)因逾期完工遭扣逾期違約金561,951元：
     依兩造東門國小外牆裝修工程簡易合約書第三條約定（
       被証十二），本件工期為30日曆天，93年8月23日開工，
       完工日應為93年9月21日，惟原告遲至93年11月5日才完
       工，逾期45日，依合約第八條逾期罰款每逾一日應按工
       程總價3﹪計付違約金之計算結果，違約金應為1,685,
       853元（1,248,780×3﹪×45=1,685,853），被告同意將
       違約金酌減為工程總價1﹪，酌減後之違約金為561,951
       （1,248,780×1﹪×45=561,951）。
     原告雖辯稱：合約第八條逾期罰款每逾一日應按工程總
       價3﹪計付違約金，其拿取之合約書中3為空白並未填寫
       ．．云云。經證人錢姿穎負責系爭工程承攬契約書之製
       作及填寫特別約定部分，該契約書原屬格式化契約，特
       別約定部分以手寫方式加以填充，而逾期罰款部分屬兩
       造特別約定部分，「逾期罰款」（每逾一日應按工程總
       價之3﹪計付違約金）此約定，係由證人錢姿穎所填寫，
       證人證實兩造確有逾期罰款之約定，可能因為漏寫。而
       通常情形而雙方簽訂合約時，常有於對方合約中記載簽
       收款項等情形，當時既有違約金之約定僅於原告所持合
       約中漏未填寫，而認為並無違約金之約定。
     原告並未否認遲延之事實，縱使並無違約金之約定，按
       民法第231 條第1項規定原告亦應負遲延損害賠償之責。
   (3)因工程瑕疵被告另外支出之「代管理費」6,484元：因原告
     遲遲不願清理垃圾、清洗玻璃、磨平泥漿、致被告必須另
     外派員連絡、安排善後事宜，所生人事、行政管理費為
     6,484元（其計算式：另外雇工費用64,844×10﹪=6,484）
     。
   (4)原告主張追加「貼馬賽克飾帶」42m，工程款33,600元：
     本項追加款已內含於追加款35萬元內，原告所提文件記載
     「中山及東門共新台幣參拾伍萬元正」，雙方已經議定全
     部追加共35萬元，原告不得重複請款，原告之主張應負舉
     證之責。
（三）已領工程款部分：原告就本件三項工程已領工程款應為「
      1,058,200元」，被告於94.5.23日答辯狀第二頁誤載為「
      968,500元」，特此聲請更正。查，被證一薪（工）資表
      中，原告親筆簽收之工資第二筆（93.8月）89,700元，係
      屬本系爭工程93年8月份付款部份（被告公司會計人員交
      接所生錯誤），被告於94.5.23日答辯狀誤載非本系爭工
      程，致原告實際已領金額中遺漏該筆「89,700元」，原告
      實際已領金額應為「1,058,200元」（968,500+89,700=1,
      058,200）。
（四）故「中山國小泥作部份」應扣款226,450元（30,000+193,
      450+3,000= 226,450、「東門國小泥作部份」應扣款
      639,279元（64,844+561,951 +6,484+6,000（未戴安全帽
      ）=639,279），「中山國小泥作部份」（被告為原告代叫
      材料）應抵銷88,060元，三項合計953,789（226,450+
      639,279+88,060=953,789）。系爭三項工程款2,043,780
      元，加上原告追加請求支援被告剷除牆壁工資4,600元及
      「養工處」泥作1日工資2,300元，合計2,050,680元，扣
      除前揭應扣款及抵銷金額953,789元、已領工程款1,058,
      200元後，剩餘工程款為38,691元。
（五）並聲明：(1)原告之訴駁回。(2)如受不利判決，願供擔保請
      准宣告免為假執行。
三、不爭執事項：
（一）「台北市東門國小忠孝仁愛外牆整修」（即新作外牆洗石
      子、新作外牆貼丁掛山形磚）工程款0000000元、「台北
      市中山國小屋頂防漏工程（泥作部份）」工程款365000元
      、「東門國小外牆整修（花格窗）」工程款80000元、東
      門及中山追加工程款（即新作GRC裝飾帶、打底、花格磚
      ）350000元，四項合計共0000000元。
（二）「中山國小泥作部份」被告為原告代叫材料，扣除金石30
      箱2400片退貨金額3840元（2400片×1.6元＝3840元）外
      ，餘額88060元部份原告同意應自工程款扣除。
（三）93年9月1日原告支援被告中山國小鏟除牆壁2日工資計
      4600元，被告尚未給付原告，為被告所自認。
（四）93年10月5日原告支援被告台北市養工處泥作1日工資計
      2300 元，被告尚未給付原告，為被告所自認。
（五）「東門國小」於94年6月1日函知被告就原告施工期間未戴
      安全帽遭罰款6000元部份，原告同意應自前揭工程款中扣
      除。
四、本件經依民事訴訟法第270條之1第1項第3款規定整理並協議
    兩造簡化爭點，兩造同意就本院94年9月6日、95年1月5日準
    備程序中兩造協議簡化爭點為主張及辯論：（一）中山國小
    泥作部分：(1)原告主張因工程瑕疵，須另外雇工而扣款30,0
    00元是否有理由？(2)原告主張逾期完工請求違約金193,450
    元有無理由？(3)原告請求代管費3,000元有無理由？（二）
    東門國小泥作部分：(1)原告主張因工程瑕疵，須另外雇工而
    扣款64,844元是否有理由？(2)兩造有無違約罰款之約定？(3)
    原告請求代管費6,484元有無理由？(4)「貼馬賽克飾帶」之
    工程款33,600元是否已包含在追加款350,000內？（三）原
    告已領之工程款除兩造不否認之968,500元外，是否尚領取
    89,700元？經查：
（一）中山國小泥作部分：
   (1)原告主張因工程瑕疵須另外雇工而扣款30,000元部分：
     按系爭中山國小工程合約契約書附件第21條規定：「工地
     清潔：乙方（即原告）對所承包工程之施工區域應保持整
     潔，對於施工中產生之垃圾，每天得由乙方自行負責清除
     運棄至甲方指定之地點，完工驗收時應將現場清掃乾淨點
     交甲方，如乙方未確實履行上開約定，甲方（即被告）得
     逕行僱工代為處理，所有費用概由乙方負擔，並由乙方應
     領之工程款內扣抵，如仍有不足，應由乙方及其保證人補
     足，絕無異議」（見本院卷第51頁），是以若原告完工後
     有違反上開清潔規定之情事，被告得自行雇工代為處理且
     逕自工程款內扣抵。查本件被告於完工後未將現場清潔乾
     淨等情，有被證4之照片附卷可參，並經證人即中山國小總
     務主任辛○○確認無訛（見本院卷第147頁背面），而被告
     因自行清潔而支付30,000元等情，亦有請款單及估價單可
     佐（見被證三），是以原告主張扣款30,000元為有理由，
     應予准許。
   (2)原告逾期完工違約金部分
     依系爭工程承攬契約書第三條工程期限約定應於93年9月
       5日全部完工，惟被告於93年11月5日始完工等情，有系
       爭契約及完工報告書可徵，並為原告所自認（見本院卷
       第160 頁、第102頁背面），雖原告事後主張本件完工日
       期為93年10月28日（見本院卷第191頁陳報狀），然依完
       工報告書所示，其上記載「完工申報表」、「申報時間
       ：93年10月28 日」、「甲方工地負責人簽名：戊○○，
       93.11.5」，足見93年10月28日為原告申報完工日期，原
       告工地負責人於95 年11月3日始簽名確認完工，是以完
       工日期應為95年11月3日應堪認定，故自93年9月6日起至
       93年11月5日止，合計原告共遲延53天，自應依合約第8
       條規定計付違約金。
     按約定之違約金額過高者，法院得減至相當之數額。債
       務已為一部履行者，法院得比照債權人因一部履行所受
       之利益，減少違約金。民法第252條、第251條分別定有
       明文。約定之違約金是否過高，應就債務人若能如期履
       行債務時，債權人可得享受之一切利益為衡量之標準，
       而非以僅約定一日之違約金額若干為衡量之標準（最高
       法院51年度台上字第19號判例意旨參照），本件依合約
       第八條逾期罰款每逾一日應按工程總價之3﹪計付違約金
       之計算結果，逾期違約金應為580,350元（365,000×3 %
       ×53＝580,350），被告雖同意將違約金酌減為工程總價
       1 ﹪，酌減後之逾期違約金為193,450元（365,000×1 %
       ×53＝193,450），然系爭工程總價僅為365,000元，被
       告所請求之違約金幾乎占工程款百分之53（193,450÷
       365,000＝0.53），實屬過高，且原告僅未將誤打之外牆
       磁磚修復，其餘均已完成（見被證6），被告所受其餘完
       工之利益應予扣除，本院審酌上開一切情狀，認每日按
       工程總價仟分之5計算，即違約金為96,725元（365,000
       ×0.005×53＝96,725）為適當。
     原告雖提出「丙○○事務所93年9月13日函及附件查驗結
       果」，主張被告所提供之凹凸面二丁掛於93年9月13日尚
       未進場查驗，故遲延完工不可歸責於原告云云，然證人
       即中山國小委託進行現場監造丙○○建築師事務所工程
       師己○○證稱：上開函文係針對屋頂防水材料，與二丁
       掛磚無關，二丁掛磚無須事先點驗，本件被告於93年8月
       20日之前就把二丁掛磚運到現場了等語（見本院卷第179
       頁），足見原告辯稱係肇因於被告事由始遲延完工云云
       不足採信。又本件於93年9月28日因被告施工鷹架不合格
       受台北市勞工局勞動檢查處勒令停工，於93年10月4日始
       復工等情，為兩造所不爭執，然按民法第231條第2項規
       定：債務人在遲延中對於因不可抗力而生之損害亦應負
       責，本件系爭工程自93年9月6日起原告即應負遲延責任
       ，是以原告對該勒令停工期間之遲延亦應負責。
   (3)因工程瑕疵被告另外支出之「代管理費」3,000元：
     被告主張其因原告遲遲不願收尾清理垃圾，致被告必須另
     外派員聯絡安排善後事宜，所生人事、行政管理費為3,000
     元（其計算式：另外雇工費用30,000×10 %＝3,000），然
     被告對此費用之支出並未舉證以實其說，其該部分之主張
     自不應准許。
（二）東門國小泥作部份
   (1)因工程瑕疵另外雇工之扣款64,844 元部分
     原告雖主張系爭工程已於93年11月5日經被告驗收確認，故
     並無瑕疵情事云云，然驗收完工與瑕疵是兩回事，若完工
     後發現有瑕疵，承攬人非不得依民法規定請求，而系爭工
     程於完工後有許多清潔工作未完成及磁磚脫落之瑕疵等情
     ，有現場照片附卷可參（見被證8至11），被告因而另行雇
     工支付修繕費用648,44元，亦有工程材料採購單、估價單
     附卷可佐（見被證7），被告依系爭合約附件第21條規定由
     原告工程款中扣除，為有理由。
   (2)違約金部分：
     被告雖辯稱因原告逾期45日完工，同意將違約金酌減為工
     程總價1﹪，而依系爭工程合約第8條規定主張酌減後之違
     約金為561,951元（1,248,780×1﹪×45=561,951），然經
     本院當庭勘驗兩造所持有之系爭契約原本，雖被告所持有
     之契約原本有違約金之約定，然原告所持有之契約書原本
     第8條並無違約金之填載（見本院卷第7頁、第103頁），雖
     證人即被告公司錢姿穎證稱：當時是依草稿來寫合約內容
     ，影印出來後發現逾期罰款沒有填到，所以自己用筆將逾
     期罰款填上去，然後請兩造蓋章，可能有一兩份沒有填到
     云云（見本院卷第169頁背面），然被告並未提出經原告簽
     名確認之草稿證明兩造於訂約時有違約金之約定，而原告
     所持之契約原本亦無違約金之記載，即應認兩造並無違約
     金約定之合意，被告以違約金抵銷本件尾款並無理由。又
     被告雖提出業主扣款證明（見本院卷第199頁），主張依民
     法第231條第1項請求原告負遲延損害賠償之責云云，然
     本件被告承攬東門國小工程僅將外牆工程發包給原告施作
     ，則其因遲延遭業主扣款亦可能係被告本身工程遲延所致
     ，被告既未舉證證明該扣款與原告有何因果關係及可歸責
     於原告之事由存在，即難僅以全部工程因遲延遭業主扣款
     而認原告應負損害賠償責任。
   (3)因工程瑕疵被告另外支出之「代管理費」6,484元：
     被告主張其因原告工程瑕疵、未盡清潔之責，致被告必須
     支出人事行政管理費6,484元善後云云，然被告對此費用之
     支出並未舉證以實其說，此部份之主張不應准許。
   (4)「貼馬賽克飾帶」工程款33,600元部分：
     原告雖主張「貼馬賽克飾帶」工程款33,600元並未計入追
     加款中，然依追加項目記載「東門GRC-84000、打底-32000
     、花格磚-4000，東門及中山共追加新台幣參拾伍萬元正」
     （見本院卷第9頁），並未詳述各個項目的工作細節，難認
     「貼馬賽克飾帶」不在上開範圍內，且若此部份未計入追
     加款中，何以未另外再就此項目之計價？足見雙方已議定
     本件工程全部追加共35萬元，原告此部份請求並無理由。
（三）已領工程款部分：被告已自認本件原告已領工程款為968,
      500元（見本院卷第111頁背面），雖其事後主張原告尚領
      取89,700元云云，然依被證一薪（工）資表所示，原告所
      領取之款項並未記載係本件工程或他件工程，被告既未舉
      證證明原告所領之89,700元與本件工程有關，則其空言以
      「被告公司會計人員交接而誤認該筆款項非屬本件工程款
      」云云，顯屬無稽，是以本件原告已領之工程款為968,50
      0元應堪認定。
五、綜上所述，本件工程尾款應扣除「中山國小泥作部份」扣款
    126,725元（30,000＋96,725＝126,725），「東門國小泥作
    部份」應扣款64,844元，從而，被告主張以191,569元主張
    抵銷，為有理由。則本件工程總價為2,043,780元，扣除被
    告已支付之工程款968,500元、材料款88,060元、未戴安全
    帽罰款6,000元後，再加上93年9月1日支援被告中山國小剷
    除牆壁2日工資4,600元、93年10月5日支援被告北市養工處
    泥作1日工資2,300元，及扣除被告抵銷之191,569元後，總
    計被告尚積欠796,551元（2,043,780－968,500－88,060－
    6,000＋4,600＋2,300－191,569＝796,551）。從而，原告
    本於承攬之法律關係，請求被告給付原告796,551元，及自
    起訴狀繕本所達之翌日（即94年3月8日）起至清償日止，按
    年息5%計算之利息，為有理由，逾此範圍則無理由，應予駁
    回。
六、因本案事證已臻明確，兩造其餘主張陳述及所提之證據，經
    本院斟酌後，認與判決結果不生影響，均毋庸再予論述，附
    此敘明。
七、兩造陳明願供擔保以代釋明，聲請宣告假執行及免為假執行
    ，經核原告勝訴部分，於法並無不合，爰分別酌定相當擔保
    金額准許之。至原告敗訴部分，其假執行之聲請失所依據，
    爰併予駁回。
八、結論，本件原告之訴一部有理由、一部無理由，並依民事訴
    訟法第79條、第85條第2項、第390條第2項、第392條第2項
    ，判決如主文。
中    華    民    國    95    年    8     月    1     日
                  民事第五庭    法  官  蔡如琪
以上正本係照原本作成
如對本判決上訴，須於判決送達後20日內向本院提出上訴狀
中    華    民    國    95    年    8     月    1     日
                                書記官  劉寶鈴


司法院資訊處製作；財團法人民間司法改革基金會備份。
